Minutes et répertoires du notaire Louis BRETON, 14 avril 1804 - 29 mai 1826 (étude XIV)
Archives nationales
- Répertoire(s) de Louis BRETON, 20 janvier 1794 - 6 janvier 1827; MC/RE/XIV/11 - MC/RE/XIV/14
  - Répertoire. an XIV, vendémiaire - 1814, 2 vendémiaire an XIV (24 septembre 1805) - 1814; MC/RE/XIV/12
    - Inventaire par suite d'une demande en divorce, sur les meubles, effets et marchandises, dépendant de la communauté d'entre François Croz, et de Marie Penel, son épouse, demeurant à Bercy., 12 octobre 1807
      inventaire; Bercy (rue de); Crozet, François; Penel, Marie
    - Inventaire après décès de Claude-Gabriel Fremin, et de Marie-Marguerite Mourette, son épouse., 19 novembre 1807
      inventaire après décès; Fremin, Claude-Gabriel; Mourette, Marie-Marguerite
    - Inventaire après décès de Adrien-Innocent Berger, rue de Grammont, n° 25., 20 janvier 1808
      inventaire après décès; Gramont (rue de); Berger, Adrien-Innocent
    - Inventaire après décès de Augustin-Nepomucène-Hippolyte de Rauchin de Montaran., 9 février 1808
      inventaire après décès; Rauchin de Montaran, Augustin-Nepomucène-Hippolyte de
    - Inventaire après décès de Marguerite Lacour, rue Bellefond, n° 20., 5 avril 1808
      inventaire après décès; Bellefond (rue de); Lacour, Marguerite
    - Inventaire après décès de Jean-Jacques-Catherine-Gaston Bardi, rue Mazarine, n° 16., 26 avril 1808
      inventaire après décès; Mazarine (rue); Bardi, Jean-Jacques-Catherine-Gaston
    - Inventaire après décès de Jean-Pierre Levieil, époux de Marie-Catherine-Elisabeth Latteur, rue du Bac, n° 47. Suite du procès verbal du 9 mai 1808., 17 mai 1808
      inventaire après décès; Bac (rue du); Levieil, Jean-Pierre; Latteur, Marie-Catherine-Elisabeth
    - Inventaire après décès de Aimée Javon, épouse de Louis-Alexandre Blain., 6 juin 1808
      inventaire après décès; Javon, Aimée; Blain, Louis-Alexandre
    - Inventaire après décès de Alexandrine-Rose-Nicole Ratier, épouse de Louis-Hilaire Brossat., 6 août 1808
      inventaire après décès; Ratier, Alexandrine-Rose-Nicole; Brossat, Louis-Hilaire
    - Inventaire après décès de Pierre-Robert Lepreux, rue du Mont-Blanc, n° 41., 11 août 1808
      inventaire après décès; Mont-Blanc (rue du); Lepreux, Pierre-Robert
    - Inventaire après décès de Jacques Yard, rue Saint-Honoré, n° 138., 22 août 1808
      inventaire après décès; Saint-Honoré (rue); Yard, Jacques
    - Inventaire après décès de Jean-Etienne Lacroix, rue du Faubourg Montmartre, n° 20., 26 octobre 1808
      inventaire après décès; Faubourg-Montmartre (rue du); Lacroix, Jean-Etienne
    - Inventaire après décès de Jean-Baptiste-Prosper Goubot., 25 janvier 1809
      inventaire après décès; Goubot, Jean-Baptiste-Prosper
    - Inventaire après décès de Jeanne-Martin Demonteuil, veuve de Ranchin Demontaran., 1er mars 1809
      inventaire après décès; Demonteuil, Jeanne-Martin; Ranchin Demontaran
    - Mainlevée par Henry Petit, rue Jean Jacques Rousseau, sur Antoine Charles Horace Vernet., 11 mars 1809
      mainlevée; Jean-Jacques-Rousseau (rue); Petit, Henri; Vernet, Carle (1758-1836)
    - Compte rendu d'exécution testamentaire rendu par Henry Petit, rue Jean Jacques Rousseau, à la succession de Mme Lacour., 24 mars 1809
      compte d'exécution testamentaire; Jean-Jacques-Rousseau (rue); Lacour (M.); Petit, Henri
    - Inventaire par suite du divorce de Louis-Claude Mirofle et Mme Giron., 27 mars 1809
      inventaire; Mirofle, Louis-Claude; Giron (Mme)
    - Inventaire après décès de René-Jean-Joseph Jouenneault., 1er avril 1809
      inventaire après décès; Jouenneault, René-Jean-Joseph
    - Obligation, transport et conventions entre Pierre Albert Delajaubertie, rue du Cherche Midi, n° 25, et Antoine Joseph Hutteau Dorigny et Marthe Marie Pierre Petit, son épouse, rue du Bac, n° 3. A la suite, du 31 juillet 1809, quittance par Charles Pharamond Pantin de Narcillac, rue de Taranne, n° 8., 22 avril 1809 - 31 juillet 1809
      obligation; cession; convention; Bac (rue du); Cherche-Midi (rue du); Taranne (rue); Delajaubertie, Pierre Albert; Hutteau d'Origny, Antoine Joseph; Pandin de Narcillac, Charles Louis Pharamond (1768-1822); Petit, Marthe Marie Pierre
    - Inventaire après décès de Jacques-Renobert Legoupil, libraire, au Palais Royal., 3 mai 1809
      inventaire après décès; Palais Royal; Legoupil, Jacques-Renobert; libraire
    - Inventaire après décès de Jean-Baptiste Delamolere., 6 juin 1809
      inventaire après décès; Delamolere, Jean-Baptiste
    - Inventaire après décès de Mme Maléchard, veuve de Mr Magnein., 10 juin 1809
      inventaire après décès; Maléchard (Mme); Magnein (Mr)
    - Inventaire après décès de Sulpice-Anne-Pierre Jarry., 26 juillet 1809
      inventaire après décès; Jarry, Sulpice-Anne-Pierre
    - Inventaire après décès de Emmanuelle-Caroline Corvisart de Montmartin, épouse Chandéon de la Valette., 31 juillet 1809
      inventaire après décès; Corvisart de Montmarin, Emmanuelle-Caroline; Chandéon de la Valette
    - Inventaire par suite de l'interdiction de Marie-Françoise Talboutier, épouse divorcée de Jacques-Philippe Dupont., 18 octobre 1809
      inventaire; Talboutier, Marie-Françoise; Dupont, Jacques-Philippe
    - Inventaire après décès de Jean-Henri-Camille Lefebvre., 4 novembre 1809
      inventaire après décès; Lefebvre, Jean-Henri-Camille
    - Notoriété constatant la qualité d'heritiers de Mme Hutteau Dorigny, et de M. Petit, son frère, dans la succession de leurs aïeux., 25 novembre 1809
      notoriété; Hutteau d'Origny (Mme); Petit (M.)
    - Inventaire après décès de Hippolyte Besnier., 1er février 1810
      inventaire après décès; Besnier, Hippolyte
    - Mainlevée par Marthe Marie Pierre Petit, épouse de Antoine Joseph Hutteau, rue du Bacq, et Alexandre Marie Petit, rue du Bouloy., 18 février 1810
      mainlevée; Bac (rue du); Bouloi (rue du); Hutteau, Antoine Joseph; Petit, Alexandre Marie; Petit, Marthe Marie Pierre
    - Inventaire après décès de Vorles-François-Etienne de Marcenay de Saint-Prix., 1er mars 1810
      inventaire après décès; Marcenay de Saint-Prix (de), Vorles-François-Etienne
    - Inventaire après décès de Rose Marin, veuve de Pierre-Félix Lacoste., 14 avril 1810
      inventaire après décès; Marin, Rose; Lacoste, Pierre-Félix
    - Inventaire après décès de Armand-Jean Thourou Debertinval., 2 mai 1810
      inventaire après décès; Thourou Debertinval, Armand-Jean
    - Inventaire après décès de François-Joseph Teynier Dupradellet., 12 mai 1810
      inventaire après décès; Teynier Dupradellet, François-Joseph
    - Inventaire après décès de Louis-Pierre Guidée., 22 mai 1810
      inventaire après décès; Guidée, Louis-Pierre
    - Inventaire après décès de Anne-Françoise Nau., 7 juin 1810
      inventaire après décès; Nau, Anne-Françoise
    - Inventaire après décès de Marie-Barbe Boudet, veuve de Bernard-Nicolas Bertrand., 21 juin 1810
      inventaire après décès; Boudet, Marie-Barbe; Bertrand, Bernard-Nicolas
    - Inventaire pour parvenir au divorce entre Valentin Valette, rue des Billettes, n° 17, et de Marie-Jeanne Gibert, son épouse., 14 juillet 1810
      inventaire; Billettes (rue des); Valette, Valentin; Gibert, Marie-Jeanne
    - Inventaire après décès de Pierre Michel., 14 septembre 1810
      inventaire après décès; Michel, Pierre
    - Inventaire après décès de Marie-Sophie Demuret, épouse divorcée de Louis-François Maupassant., 26 décembre 1810
      inventaire après décès; Demuret, Marie-Sophie; Maupassant, Louis-François
    - Inventaire après décès de Marie-Charlotte Guerlet, épouse de Philippe Royer., 28 janvier 1811
      inventaire après décès; Guerlet, Marie-Charlotte; Royer, Philippe
    - Inventaire après décès de Jacques Jaufret., 1er février 1811
      inventaire après décès; Jaufret, Jacques
    - Inventaire après décès de Jean-Michel Weber., 15 février 1811
      inventaire après décès; Weber, Jean-Michel
    - Inventaire après décès de Denis-Julien-François Neveu., 27 février 1811
      inventaire après décès; Neveu, Denis-Julien-François
    - Inventaire après décès de Joseph-Marie Rével., 21 mars 1811
      inventaire après décès; Rével, Joseph-Marie
    - Inventaire après décès de Marie-Adrienne-Rosalie Coquet, épouse de Jean-Louis-André Cabin., 26 mars 1811
      inventaire après décès; Coquet, Marie-Adrienne-Rosalie; Cabin, Jean-Louis-André
    - Mainlevée par Alexandre Henri Nicolas Roettiers de Montaleau, rue du Four Saint Germain, sur Jean Armand Thourou de Bertinval., 11 avril 1811
      mainlevée; Four-Saint-Germain (rue du); Roëttiers de Montaleau, Alexandre Henri Nicolas (1778-1855); Thourou de Bertinval, Armand Jean
    - Inventaire après décès de Marie Gyback, veuve de François-Antoine Sambert., 20 avril 1811
      inventaire après décès; Gyback, Marie; Sambert, François-Antoine
    - Inventaire après décès de Hilaire Carisey., 7 mai 1811
      inventaire après décès; Carisey, Hilaire
    - Inventaire après décès de Denis-Laurent de Rozay, avoué., 28 mai 1811
      inventaire après décès; Rozay, Denis-Laurent de; avoué
    - Inventaire après décès de Valentin Valette., 1er août 1811
      inventaire après décès; Valette, Valentin
    - Inventaire après décès de Claude-Jean Giraud., 23 septembre 1811
      inventaire après décès; Giraud, Claude-Jean
    - Inventaire après décès de Cécile-Adélaïde Blanchard., 17 avril 1812
      inventaire après décès; Blanchard, Cécile-Adélaïde
    - Inventaire après décès de Louise-Jeanne Jouanet, épouse de Vencelas Richart., 27 avril 1812
      inventaire après décès; Jouanet, Louise-Jeanne; Richart, Venceslas
    - Inventaire après décès de Jean-Baptiste Bremare, fabricant de billard, rue Saint-Bernard, faubourg Saint-Antoine, n° 14., 18 mai 1812
      inventaire après décès; Saint-Antoine (faubourg); Saint-Bernard (rue); Bremare, Jean-Baptiste
    - Inventaire après décès de Jean-Jacques Russeau., 10 juin 1812
      inventaire après décès; Russeau, Jean-Jacques
    - Inventaire après décès de Marie-Marguerite-Charlotte Leleu, épouse de Jacques-Louis Fontaine, bijoutier, rue du Cimetière Saint-Nicolas, n° 14., 28 juin 1812
      inventaire après décès; Cimetière-Saint-Nicolas (rue du); Leleu, Marie-Marguerite-Charlotte; Fontaine, Jacques-Louis; orfèvre
    - Mainlevée d'inscription par Henri Petit, ancien avocat aux conseils, rue Jean Jacques Rousseau, n° 3., 29 août 1812
      mainlevée; Jean-Jacques-Rousseau (rue); Petit, Henri; avocat
    - Inventaire après décès de Jean-Michel-Joseph Soroge, marchand orfèvre, rue Bourg l'Abbé, n° 16., 28 septembre 1812
      inventaire après décès; Bourg-l'Abbé (rue du); Soroge, Jean-Michel-Joseph; orfèvre
    - Inventaire après décès de Charles-Joseph-Nicolas Ferru., 5 décembre 1812
      inventaire après décès; Ferru, Charles-Joseph-Nicolas
    - Mainlevée par Eugène Hutteau, propriétaire, Antoine Joseph Hutteau, avocat, et Marthe Marie Pierre Petit, son épouse, rue du Bac, n° 3, sur M. Sagaux., 21 décembre 1812
      mainlevée; Bac (rue du); Hutteau, Antoine Joseph; Hutteau, Eugène; Petit, Marthe Marie Pierre; avocat
    - Inventaire après décès de Alexandre Bourgeois, ancien marchand de draps., 15 février 1813
      inventaire après décès; Bourgeois, Alexandre; négociant
    - Inventaire après décès de Marie-Catherine Laborde, veuve de Mr Oudaille., 24 avril 1813
      inventaire après décès; Laborde, Marie-Catherine; Oudaille
    - Inventaire après décès de Marie-Thérèse Seigneur, épouse de Louis-André Hautecoeur, rue de Touraine au Marais, n° 10., 30 avril 1813
      inventaire après décès; Touraine-au-Marais (rue de); Seigneur, Marie-Thérèse; Hautecoeur, Louis-André
    - Inventaire après décès de Antoine Bertrand, sellier, quai de la Mégisserie, n° 26., 6 mai 1813
      inventaire après décès; Mégisserie (quai de la); Bertrand, Antoine; sellier
    - Inventaire après décès de Anne-Gabrielle-Flore Ménage, veuve de Charles-Simon Millet., 17 mai 1813
      inventaire après décès; Ménage, Anne-Gabrielle-Flore; Millet, Charles-Simon
    - Inventaire après décès de Marie-Jeanne Cholet, veuve de Jean Gibert., 24 mai 1813
      inventaire après décès; Cholet, Marie-Jeanne; Gibert, Jean
    - Inventaire après décès de Pierre-Marie-Gustave Besson, rue des Fossés Montmartre, n° 3., 27 août 1813
      inventaire après décès; Fossés-Montmartre (rue des); Besson, Pierre-Marie-Gustave
    - Inventaire après décès de Michel Charpentier, employé à l'administration des postes aux lettres, rue de Sartine, n° 4., 21 octobre 1813
      inventaire après décès; Sartine (rue de); Charpentier, Michel
    - Inventaire après décès de Louise Balmer, épouse de Pierre-Louis Lacoste, administrateur de l'enregistrement et des domaines, rue de Provence, n° 11., 8 novembre 1813
      inventaire après décès; Provence (rue de); Balmer, Louise; Lacoste, Pierre-Louis; administrateur de société
    - Inventaire après décès de Pierre-Edmé Baroche, marchand de laine, rue Montorgueil, pointe Saint-Eustache, n° 8., 11 décembre 1813
      inventaire après décès; Montorgueil (rue); Pointe-Saint-Eustache (rue de la); Baroche, Pierre-Edmé; tisserand
    - Inventaire après décès de Pierre-François Berthauld, homme de confiance, rue Saint-Dominique d'Enfer, n° 11., 27 décembre 1813
      inventaire après décès; Saint-Dominique-d'Enfer (rue); Berthauld, Pierre-François; secrétaire
    - Inventaire après décès de Jeanne-Thérèse Debreux, rue de Rochechouart, n° 55., 15 janvier 1814
      inventaire après décès; Rochechouart (rue de); Debreux, Jeanne-Thérèse
    - Inventaire après décès de Jean-Joseph Thierry, chasseur au deuxième régiment d'infanterie légère., 15 janvier 1814
      inventaire après décès; Thierry, Jean-Joseph
    - Inventaire après décès de Marie-Julie Malot, épouse de Claude-Augustin Guyot, ancien agent de change rue des Bons Enfants, n° 21., 1er mars 1814
      inventaire après décès; Bons-Enfants (rue des); Malot, Marie-Julie; Guyot, Claude-Augustin; agent de change
    - Inventaire après décès de Agathe Renard, épouse de Claude Ruelle Morel, rue du Coq Saint-Honoré, n° 6., 12 mars 1814
      inventaire après décès; Coq-Saint-Honoré (rue du); Renard, Agathe; Ruelle Morel, Claude
    - Inventaire après décès de Marie-Antoinette-Josèphe Lebegue, épouse de Jean-Georges Weber, peintre en bâtiments, rue de Bourgogne, n° 24, quartier des Invalides., 15 avril 1814
      inventaire après décès; Bourgogne (rue de); Invalides (quartier); Lebegue, Marie-Antoinette-Josèphe; Werber, Jean-Georges; peintre; peintre en bâtiment
    - Inventaire après décès de Anne-Hubert Desnoyers, fille majeur, rue Saint-Honoré, n° 214., 11 mai 1814
      inventaire après décès; Saint-Honoré (rue); Desnoyers, Anne-Hubert
    - Inventaire après décès de Anne-Alphonse-Joséphine Millet, veuve de Armand-Jean Thourou de Bertinval, ancien mousquetaire, demeurant à Mantes., 30 mai 1814
      inventaire après décès; Mantes-la-Jolie (Yvelines); Millet, Anne-Alphonse-Joséphine; Thourou de Bertinval, Armand-Jean; militaire
    - Inventaire après décès de Paul-Lazarre Hezette, propriétaire rue de l'Université, n° 25., 10 juin 1814
      inventaire après décès; Université (rue de l'); Hezette, Paul-Lazarre
    - Inventaire après décès de Jean-François Aignan Beaunez, changeur, rue du Lycée, n° 3., 6 juillet 1814
      inventaire après décès; Lycée (rue du); Aignan Beaunez, Jean-François; agent de change
    - Inventaire après décès de Anne-Catherine Robert, rue Regratière, n° 12., 14 septembre 1814
      inventaire après décès; Le-Regrattier (rue); Robert, Anne-Catherine
    - Inventaire après décès de Jean-François Sallin, rue de Longpont, Hôtel Mohon, n° 7., 14 octobre 1814
      inventaire après décès; Longpont (rue de); Longpont (rue de); Sallin, Jean-François
    - Inventaire après décès de Marie-Henriette Ravier, épouse de Marin-Julien Rocheteau, chargeur de roulage, rue de la Verrerie, n° 30., 31 octobre 1814
      inventaire après décès; Verrerie (rue de la); Ravier, Marie-Henriette; Rocheteau, Marin-Julien
    - Inventaire après décès de Marguerite Lemoine, épouse de Nicolas-Gérard Prioux, propriétaire, rue de Bercy, n° 4, faubourg Saint-Antoine., 12 novembre 1814
      inventaire après décès; Bercy (rue de); Saint-Antoine (faubourg); Lemoine, Marguerite; Prioux, Nicolas-Gérard
    - Transport par Marthe Marie Pierre Petit, épouse de Antoine Joseph Hutteau d'Origny, avocat, rue du Bacq, n° 3, à François Joseph Grevenich, fabricant de papiers, à Saussay (Eure-et-Loire)., 25 novembre 1814
      cession; Bac (rue du); Saussay (Eure-et-Loir); Grevenich, François Joseph; Hutteau d'Origny, Antoine Joseph; Petit, Marthe Marie Pierre; avocat; papetier
    - Inventaire après décès de Emilie-Geneviève Lathuille, épouse de Jean-Augustin Jaufret, propriétaire, rue Bar du Bec, n° 4., 28 novembre 1814
      inventaire après décès; Barre-du-Bec (rue); Lathuille, Emilie-Geneviève; Jaufret, Jean-Augustin
    - Obligation par Isidore Louis Marie Brière de Mondetour, propriétaire, rue Jean Jacques Rousseau, n° 1, et Marie Geneviève Petit, rue des Fossés Monsieur Le Prince, n° 21, à Jean Peccatte, courrier, rue Ticquetonne, n° 6., 29 novembre 1814
      obligation; Fossés-Monsieur-Le-Prince (rue des); Jean-Jacques-Rousseau (rue); Brière de Mondetour, Isidore Louis Marie; Peccatte, Jean; Petit, Marie Geneviève; messager
    - Inventaire après décès de Joseph Pagès, marchand quincaillier, rue Montmartre, n° 45., 5 décembre 1814
      inventaire après décès; Montmartre (rue); Pagès, Joseph; commerçant
    - Mainlevée par Alexandre Marie Petit, avocat, rue Jean Jacques Rousseau, n° 3, à Desmarquette., 10 décembre 1814
      mainlevée; Jean-Jacques-Rousseau (rue); Desmarquette (M.); Petit, Alexandre Marie; avocat
    - Mainlevée par Alexandre Marie Petit, avocat, rue Jean Jacques Rousseau, n° 3, 29 décembre 1814
      mainlevée; Jean-Jacques-Rousseau (rue); Petit, Alexandre Marie; avocat
    - Inventaire après décès de Jeanne-Marie-Marguerite Fournier, rue Daval, n° 7., 29 décembre 1814
      inventaire après décès; Daval (rue); Fournier, Jeanne-Marie-Marguerite
  - Répertoire. 1815, 2 janvier - 1820, 30 décembre, 2 janvier 1815 - 30 décembre 1820; MC/RE/XIV/13
    - Inventaire après décès de Thérèse-Elisabeth Andrieux, rue du Pont aux Choux, n° 17., 23 janvier 1815
      MC/RE/XIV/13
      inventaire après décès; Pont-aux-Choux (rue du); Andrieux, Thérèse-Elisabeth
    - Inventaire après décès de Jean-Pierre Clier, propriétaire, boulevard Saint-Martin, n° 12., 26 janvier 1815
      inventaire après décès; Saint-Martin (boulevard); Clier, Jean-Pierre
    - Inventaire après décès de Marie-Louise Jeannin, veuve de André-Jean-Baptiste Arnoult, rue Neuve Saint-Augustin, n° 39., 3 février 1815
      inventaire après décès; Neuve-Saint-Augustin (rue); Jeannin, Marie-Louise; Arnoult, André-Jean-Baptiste
    - Inventaire après décès de Nicolas-Henri Vitry, rue Jacob, faubourg Saint-Germain, n° 14., 21 février 1815
      inventaire après décès; Jacob (rue); Saint-Germain (faubourg); Vitry, Nicolas-Henri
    - Inventaire après décès de Félix-Jacques-Antoine Mossy, fabricant d'instruments de physique, quai Pelletier, n° 26., 10 mars 1815
      inventaire après décès; Pelletier (quai); Mossy, Félix-Jacques-Antoine
    - Inventaire pour parvenir au divorce par consentement mutuel entre Marie-Paul-Gabriel-Victor Bordes, chirurgien accoucheur, rue d'Austerlitz, n° 10, et Louise Hebert., 27 mars 1815
      inventaire; Austerlitz (rue d'); Bordes, Marie-Paul-Gabriel-Victor; chirurgien
    - Inventaire après décès de Noël-François-Joseph-Louis-Jean-Baptiste-Gaêtan Vide, rue Grenier Saint-Lazare, n° 7., 31 mai 1815
      inventaire après décès; Grenier-Saint-Lazare (rue du); Vide, Noël-François-Joseph-Louis-Jean-Baptiste-Gaëtan
    - Inventaire après décès de Joseph-Jean-Jacques Rouyer Saine-Marie, employé au ministère de la guerre, rue de Bourgogne, n° 40., 26 août 1815
      inventaire après décès; Bourgogne (rue de); Rouyer Sainte-Marie, Joseph-Jean-Jacques; fonctionnaire
    - Inventaire après décès de Marie-Geneviève Delanoue, épouse de François Gillot, ancien maître boulanger, rue du Roule, n° 3., 11 septembre 1815
      inventaire après décès; Roule (rue du); Delanoue, Marie-Geneviève; Gillot, François; boulanger
    - Inventaire après décès de Augustin-Jean-Baptiste-Jacobé de Tregny, maréchal de camp, commandant le département., 24 septembre 1815
      inventaire après décès; Tregny, Augustin-Jean-Baptiste-Jacobé de; officier général
    - Inventaire après décès de Marie Gillet, épouse de François Perichet, rue de Jouy, n° 27., 29 septembre 1815
      inventaire après décès; Jouy (rue de); Gillet, Marie; Pericher, François
    - Inventaire après décès de Jean-Paul Pajot, référendaire en la cour de comptes, rue de Tournon, n° 15., 30 septembre 1815
      inventaire après décès; Tournon (rue de); Pajot, Jean-Paul; magistrat
    - Inventaire après décès de Pierre-François Martin, marbrier, rue de Bondi, cul-de-sac de la Pompe, n° 13., 2 octobre 1815
      inventaire après décès; Bondy (rue de); Martin, Pierre-François; tailleur de pierre
    - Inventaire après décès de Claude-Sylvain Girard, horloger, rue de la Huchette, n° 20., 6 février 1816
      inventaire après décès; Huchette (rue de la); Girard, Claude-Sylvain; horloger
    - Inventaire après décès de Claude Liodon, et de Claudine Parise, son épouse, rue Ticquetenne, n° 14., 14 février 1816
      inventaire après décès; Tiquetonne (rue); Liodon, Claude; Parise, Claudine
    - Inventaire après décès de Michel David, employé, rue du Petit Carreau, n° 32., 19 février 1816
      inventaire après décès; Petit-Carneau (rue du); David, Michel
    - Inventaire après décès de Jean-Pierre David, rue de la Planche, n° 14., 14 mars 1816
      inventaire après décès; Planche (rue de la); David, Jean-Pierre
    - Inventaire après décès de Marie Urson, épouse de Urbain-Augustin Beguin, débitant de tabac, rue Saint-Paul, n° 49., 11 mai 1816
      inventaire après décès; Saint-Paul (rue); Urson, Marie; Beguin, Urbain-Augustin; commerçant
    - Inventaire des papiers dépendant de la succession de Louis de Nicole, marquis de Livarot., 13 mai 1816
      inventaire; partage; Nicole de Livarot, Louis
    - Inventaire après décès de Pierre-Louis Lacoste, administrateur des domaines, rue du Faubourg Poissonnière, n° 86., 5 juin 1816
      inventaire après décès; Faubourg-Poissonnière (rue du); Lacoste, Pierre-Louis; administrateur de société
    - Inventaire après décès de Pierre Leblanc, avoué, rue des Marais, n° 20, faubourg Saint-Germain., 5 juillet 1816
      inventaire après décès; Marais (rue des); Saint-Germain (faubourg); Leblanc, Pierre; avoué
    - Inventaire après décès de Michelle-Josèphe Godard, veuve de Nicolas Cristoplole, rue Saint-Jacques, n° 268., 20 juillet 1816
      inventaire après décès; Saint-Jacques (rue); Godard, Michelle-Josèphe; Cristoplole, Nicolas
    - Inventaire après décès de Etienne Marquet, coffretier, rue Croix des Petits Champs, n° 52., 9 septembre 1816
      inventaire après décès; Croix-des-Petits-Champs (rue); Marquet, Etienne; ébéniste
    - Inventaire après décès de Joseph Dumont, et de Jeanne-Madeleine Basseville, son épouse, rue des Tournelles, n° 10., 1er octobre 1816
      inventaire après décès; Tournelles (rue des); Dumont, Joseph; Basseville, Jeanne-Madeleine
    - Inventaire après décès de Marie-Louise Lemaire, épouse de Pierre-Jacob Sauvage, rue du Faubourg Montmartre., 7 octobre 1816
      inventaire après décès; Faubourg-Montmartre (rue du); Lemaire, Marie-Louise; Sauvage, Pierre-Jacob
    - Inventaire après décès de Marie-Clémentine-Espérance Tremoletti de Montpezat, épouse de Alexandre-Charles-Rousselin Corbeau de Saint-Albin, chevalier de la légion d'honneur, rue Neuve du Luxembourg, n° 29., 15 octobre 1816
      inventaire après décès; Neuve-du-Luxembourg (rue); Tremoletti de Montpezat, Marie-Clémentine-Espérance; Corbeau de Saint-Albin, Alexandre-Charles-Rousselin